# 请教陈版，关于PPP项目财务处理（续）

提问人：xiaozhen198688 时间：2016-10-30 15:25:01
陈老师，针对您昨天对于“请教陈版关于PPP项目公司相关财务问题”的回复（本帖最后有罗列昨天的问题及回复），我仍有两点疑问，想再次向您请教： 1 、您 8 月左右分享的“财政部的PPP管理中心委托某四大起草的会计处理指引”在“第二节 案例”的第一个案例中，项目公司将工程外包给母公司，项目公司的会计处理如下： 借：无形资产 6 ， 600 贷：应付账款6,600 借：应付账款7,000 贷：
银行存款 7,000 从建造期到运营期，未对建造期的活动确认任何收入及成本。 与您所说的“项目公司作为就该PPP项目对当地政府承担首要责任的一方，应在建设期间内按建造合同准则确认收入和成本”，存在矛盾之处。
2 、我昨天与税务方面的专业人士探讨，作为项目公司应当在运营期实际收到政府付款时开具增值税专用发票，同时缴纳增值税。根据您的回复，项目公司在建造期即开始确认收入，存在收入确认时间与增值税纳税义务发生时间不匹配的问题。项目公司账务是否可以做如下处理： （ 1 ）建造期： 各期与社会资本方结算 借：工程施工 贷：应付账款
借：主营业务成本 工程施工——合同毛利 贷：主营业务收入
（ 2 ）建造期结束，政府部门验收： 借：长期应收款 贷：工程结算 贷：预计负债——增值税
（ 3 ）运营各期按实际利率法对长期应收款进行调整时： 借：长期应收款 贷：财务费用——利息收入 贷：预计负债——增值税实际应缴纳增值税时： 借：预计负债——增值税 贷：应交税费——应交增值税——销项税额
昨日主帖如下： 陈版您好！想向您请教如下问题 背景资料 社会资本方A（占资90%）与政府出资代表方B(占资10%)共同出资组建PPP项目公司C。政府与社会资本方约定建设期 2 年，运营期 10 年，建设完成后由政府验收，在运营期向PPP项目公司付费(包含建造成本，运营成本，毛利)，运营期满，项目公司将项目无偿移交给政府。社会资本方为该项目的总承包方，与项目公司签订总承包合同。 问题： 项目公司针对建设期建造成本及毛利所收款项涉税及财务问题： （ 1 ）项目公司向总承包方结算并付款时，该如何入帐？ （ 2 ）项目公司应向政府部门开票，项目公司应当在何时确认增值税，并确认销售收入呢？ 纳税时间应该是下面哪个时间点：
第一，建设期间，项目公司与总承包方结算时，确认长期应收款和收入，计提增值税销项税； 第二，建设期结束，政府部门对项目进行验收后，项目公司确认收入，计提增值税销项税； 第三，运营期，实际收到政府款项时，计提增值税，但此种情况，收入进度和增值税确认时点差异较大。 辛苦您了，谢谢！
陈版回答： 项目公司作为就该PPP项目对当地政府承担首要责任的一方，应在建设期间内按建造合同准则确认收入和成本，同时按合同条款确认金融资产和/或无形资产。项目公司在建设期间内与总承包方（社会资本方）的款项支付的核算，属于对建造合同成本的结算。 类似的会计核算问题近期本版面讨论较多，我也发过PPP核算的相关案例，你可以搜索一下看看。 涉及税务问题，建议咨询此方面的税务专业人士。

回答人：chenyiwei
1 、如我此前引用的证监会会计部讨论纪要显示，此类情况下是否确认建造合同收入是有争议的，有不同观点很正常，此问题也在进一步探讨中。我个人的观点是对此类情况应确认建造合同收入和成本，对“自行提供建造服务”也应作广义解释。 2 、长期应收款应按不含税金额确认，不应同时挂出长期应收款和应交增值税。应交增值税在发生法定纳税义务时确认。其他基本同意。

提问人：呼叫帮助 时间：2017-03-11 09:26:57
长期应收款应按不含税金额确认，不应同时挂出长期应收款和应交增值税。应交增值税在发生法定纳税义务时确认。 现在这类问题，我们按财政部 2016 年末发布的增值税会计处理可以吧？

回答人：chenyiwei
增值税会计处理的基本原则不变，具体处理可参照财会[2016]22号文的相关规定使用会计科目。